【裁判字號】    97,消債更,953
【裁判日期】    981022
【裁判案由】    更生事件
【裁判全文】
臺灣士林地方法院民事裁定           97年度消債更字第953號
債  務  人  甲○○○○○○
代  理  人  朱立鈴律師
上列當事人聲請更生事件，本院裁定如下：
    主  文
債務人金大雄自中華民國九十八年十月二十八日十七時起開始更
生程序。
命司法事務官進行本件更生程序。
           理  由
一、按債務人與金融機構協商成立者，不得聲請更生或清算，但
    因不可歸責於己之事由，致履行顯有重大困難者，不在此限
    。本條例施行前，債務人依金融主管機關協調成立之中華民
    國銀行公會會員辦理消費金融案件無擔保債務協商機制與金
    融機構成立之協商，準用前項之規定，消費者債務清理條例
    第151 條第5 項、第6 項分別定有明文。次按，債務人不能
    清償債務或有不能清償之虞，且無擔保或無優先權之債務總
    額未逾新臺幣（下同）1,200 萬元者，於法院裁定開始清算
    程序或宣告破產前，得向法院聲請更生，觀諸同條例第3 條
    、第42條第1 項規定自明。又法院開始更生程序之裁定，應
    載明其年、月、日、時，並即時發生效力。法院開始更生或
    清算程序後，得命司法事務官進行更生或清算程序，必要時
    得選任律師、會計師或其他適當之自然人或法人一人為監督
    人或管理人，復為同條例第45條第1 項、第16條所明定。
二、本件聲請意旨略以：伊有不能清償債務情事，前曾於民國95
    年5 月依中華民國銀行公會會員辦理消費金融案件無擔保債
    務協商機制與金融機構成立協商，協商條件為自95年6 月起
    ，分100 期，利率8%，每月還款1 萬2,676 元；惟伊於95年
    10月間失業，僅賴臨時工維生，因而毀諾。故伊確係因不可
    歸責於己，致履行協商條件顯有重大困難。且伊無擔保或無
    優先權之債務總額計79萬9,612 元，未逾1,200 萬元，復未
    經法院裁定開始清算程序或宣告破產，爰向本院聲請更生等
    語。
三、查債務人金大雄所主張之上開事實，除每月收入外，有其財
    團法人金融聯合徵信中心當事人綜合信用報告－協商前置專
    用債權人清冊、財政部臺北市國稅局財產歸屬資料清單、勞
    工保險局97年4 月21日第000000000000號失業給付核定通知
    書、全戶戶籍謄本、中華民國銀行公會員辦理消費金融案件
    無擔保債務協商機制協議書暨無擔保債務還款計畫、勞工保
    險被保險人投保資料表等為證（見本院卷第17至19、26、33
    、55至56、63至64、76至79頁），核閱屬實，堪認為真正。
四、次查，債務人目前以計程車駕駛為業，每月淨收入2 萬3,00
    0 元，有其98年6 月份營業明細表在卷可參（見本院卷第12
    2 頁）。而其平日以汐止為居所，則參酌內政部主計處公布
    之98年度臺北縣最低生活費為1 萬792 元等情，債務人之每
    月收入扣除協商還款金額1 萬2,676 元後，僅餘1 萬324 元
    ，實不足以支應其最低生活必要支出，足認債務人係因不可
    歸責於己之事由，致履行協商條件顯有困難。此外，債務人
    復查無消費者債務清理條例第6 條第3 項、第8 條或第46條
    各款所定駁回更生聲請之事由存在，則其聲請更生，應屬有
    據。揆諸首揭規定及說明，應予開始更生程序，並命司法事
    務官進行本件更生程式。
五、爰裁定如主文。
中    華    民    國    98    年    10    月    22    日
                  民事第一庭  法      官  古振暉
上為正本係照原本作成。
本件不得抗告。
中    華    民    國    98    年    10    月    22    日
                              書  記  官  羅伊安


司法院資訊處製作；財團法人民間司法改革基金會備份。
